

RAKOTONDRASOA Mandimbihasina Ernest

DEVELOPPEUR BACK-END

PROFIL

Développeur web, passionné par l'univers web et son évolution croissante, j'ambitionne de mettre mes compétences au service d'une entreprise à la culture innovante, enthousiaste et audacieuse. Grace à un parcours de formation approfondi et à une somme d'expériences professionnelles performante, je suis capable de faire la conception et l'adaptation de sites et d'applications web.

CONTACT

344232183

RAKOTONDRASOAmandimbihas ina@gmail.com

Andohanimandroseza

COMPÉTENCES

- PHP
- Wordpress
- Mysql
- Javascript
- HTML / CSS

EXPÉRIENCES PROFESSIONNELLES

DEVELOPPEUR WEB | juillet 2022 – septembre 2022

Développeur fullstack

J'ai réalisé une application de gestión de stocks en utilisant les languages PHP, HTML, CSS. Cette application permet de gérer efficacement les stocks d'une entreprise, en fournissant des fonctionnalités telles que l'ajout, la modification et la suppression d'articles.

DEVELOPPEUR WEB | mars 2022 – juin 2022 Développeur fullstack

J'ai réalisé une application de gestión de commandes pour un restaurant en utilisant les languages PHP, HTML, CSS

FORMATIONS

2022 - 2022 | Antananarivo

DTS

INSI, Ampasanimalo Formation développeur HTML | CSS | PHP

2021 - 2022 | Antananarivo

Développeur web - UDEMY

Formation développeur javascript | PHP | HTML | CSS | Symfony

2021 - 2022 | Antananarivo

Développeur web - OPENCLASSROOM

Formation la POO en PHP

ETUDES

BACCALAUREAT serie C

Lycée André Resampa Antsirabe Année d'obtention: 2012

LICENCE EN BTP

Polytechnique à Vontovorona Année d'obtention: 2015

LANGUES

Malagasy: Langue maternelle

Français : Niveau avancé Anglais : Niveau Débutant